臺灣彰化地方法院刑事判決　　　　　　　 94年度訴緝字第7號
公　訴　人　臺灣彰化地方法院檢察署檢察官
被　　　告　甲○○
上列被告因毀棄損壞等案件，經檢察官提起公訴（九十三年度偵
字第四三二七號）及移送併辦（九十三年度偵字第五六七三七號
、臺灣雲林地方法院檢察署九十三年度偵字第三○四九號），本
院依簡式審判程序判決如下：
        主  文
甲○○共同連續毀壞他人建築物，處有期徒刑肆年；偽造之「尖
鋼股份有限公司」、「陳建智」簽名各壹枚，均沒收。
        事  實
一、甲○○曾因詐欺取財案件，經臺灣雲林地方法院於民國九十
    二年十二月十二日以九十二年度六簡字第四二八號判處有期
    徒刑八月，緩刑二年，並於九十三年一月五日確定（其後業
    經撤銷緩刑確定）。另因竊盜、偽造文書案件，經臺灣臺中
    地方法院於九十三年七月十二日以九十三年度易字第一三六
    八號，分別判處有期徒刑五月、四月，定應執行有期徒刑七
    月，並諭知易科罰金之折算標準確定，其後與上開撤銷緩刑
    部分，再經檢察官聲請而定應執行有期徒刑一年三月確定（
    刻正在監執行中）。
二、詎甲○○猶不知悔改，復與游振宏共同基於毀壞他人建築物
    及意圖為自己不法所有之竊盜及詐欺之概括犯意聯絡，明知
    坐落於屏東縣枋寮鄉○○路十九號鐵架廠房之所有人並未授
    權其等處理拆除廠房事宜，竟由甲○○假冒「林健治」之名
    義，透過乙○○不知情之友人林文雄介紹游振宏給乙○○認
    識，游振宏並向乙○○、林文雄佯稱：有業主委託游振宏拆
    除上址之廠房，伊願將拆除後所得之廢鐵出售予乙○○，並
    由乙○○自行前往拆除廠房及搬運廢鐵，惟應給付價款新臺
    幣（下同）四百萬元等語，乙○○因此陷於錯誤，而委託友
    人劉世煌出面與游振宏於九十二年十二月二十四日在乙○○
    位於彰化縣秀水鄉○○路○段一五六號住處簽訂買賣合約書
    ，乙○○並分別於同日及同年月二十六日各匯款一百萬元至
    游振宏申設於華南銀行中港分行之帳戶（帳號：00000
    0000000號），甲○○除給予游振宏五萬元作為酬勞
    外，其餘之一百九十五萬元，留作己用，嗣乙○○至上址廠
    房進行拆除工廠內之設備及廠房建築物並將廢鐵運走多日後
    ，因遭上址廠房之實際所有權人發現出面制止並報警處理而
    查獲上情。
三、甲○○另承續上開基於毀壞他人建築物及意圖為自己不法所
    有之竊盜及詐欺概括犯意，以及偽造署押之犯意，明知「尖
    鋼股份有限公司」（下稱尖鋼公司）所有坐落於彰化縣二林
    鎮○○里○○路一之四號之廠房，並未授權他人處理拆除廠
    房事宜，甲○○竟於九十三年三月二十二日，透過不知情之
    戊○○介紹，而向不知情之己○○佯稱：伊係尖鋼公司負責
    人丁○○之弟「陳建智」，業經取得授權處理上址廠房拆除
    事宜云云，甲○○並提出尖鋼公司上址廠房之工廠登記證、
    建物登記謄本、土地登記謄本等資料，以取信己○○，使己○○陷於錯誤，並由甲○○偽造「尖鋼股份有限公司」、「
    陳建智」之簽名，與己○○簽訂買賣契約，約定將上揭廠房
    所拆除之廢鐵賣給己○○，買賣總價為三十六萬元而偽造具
    有私文書性質之買賣契約，並進而將偽造之買賣契約交付一
    份予己○○而行使之，己○○誤信為真而當場交付訂金十萬
    元予甲○○，足以生損害於尖鋼公司及陳建智。嗣己○○於
    同年月二十三日駕駛挖土機至上址廠房，拆除毀壞上開廠房
    之建築物，並欲將所拆除之廢鐵賣予資源回收場時，經當地
    里長陳進卿查覺有異並告知尖鋼公司負責人丁○○報警處理
    ，始為警於同日晚上二十一時許當場查獲。
四、甲○○復承續上開基於毀壞他人建築物及意圖為自己不法所
    有之竊盜及詐欺概括犯意，明知「麗寶鋁業有限公司」（下
    稱麗寶公司）所有坐落於雲林縣莿桐鄉○○路五十八號之廠
    房，並未授權他人處理拆除廠房事宜，甲○○竟於九十三年
    七月二十日，向不知情之楊正雄佯稱：伊已獲得麗寶公司授
    權處理上址廠房拆除事宜云云，甲○○並提出麗寶公司上址
    廠房之建物登記謄本等資料，以取信楊正雄，使楊正雄陷於
    錯誤，而與甲○○簽訂買賣合約，約定將上開廠房所拆除之
    廢鐵賣給楊正雄，買賣總價為六十八萬元，楊正雄並當場交
    付訂金五萬元予甲○○。嗣因楊正雄於同年月二十一日與其
    所僱用之挖土機司機游順富、大貨車司機溫進明，正進行拆
    除毀壞上開廠房之建築物，並欲將所拆除之廢鐵賣予資源回
    收場時，經麗寶公司負責人丙○○察覺報警處理而當場查獲
    。
五、案經尖鋼公司訴由彰化縣警察局二林分局報請臺灣彰化地方
    法院檢察署檢察官偵查起訴及雲林縣警察局斗六分局報請臺
    灣雲林地方法院檢察署檢察官偵查暨乙○○告訴臺灣彰化地
    方法院檢察署檢察官簽分偵查後併案審理。
        理  由
一、右揭事實，業據被告甲○○於本院準備程序、審理時認罪而
    坦承不諱，核與共犯游振宏供述之情節（上開事實編號二部
    分），及告訴人乙○○、尖鋼公司負責人丁○○、麗寶公司
    負責人丙○○各自指訴之被害情形，以及證人林文雄、劉世
    煌、戊○○、己○○、陳進卿、楊正雄分別證述之情節相符
    ，並有九十二年十二月二十四日買賣合約書、九十三年三月
    二十二日買賣契約、九十三年七月二十日買賣合約各一件、
    第七商業銀行匯款回條、彰化縣秀水鄉農會匯款回條各一紙
    、丙○○出具之贓物認領保管單一份、尖鋼公司及麗寶公司
    廠房建築物被拆毀之現場相片共二十張、工廠登記證、土地
    登記謄本各一件及建物登記謄本二份等件附卷可資佐證。基
    上所述，本件事證明確，被告前揭犯行，洵堪認定，應予依
    法論科。
二、核被告甲○○所為，係犯刑法第三百五十三條第一項之毀壞
    建築物罪、第三百二十條第一項之竊盜罪、第三百三十九條
    第一項之詐欺取財罪及第二百十六條、第二百十條之行使偽
    造私文書罪。被告偽造簽名之行為，為偽造私文書之部分行
    為，而被告偽造私文書之低度行為，復為其後行使偽造私文
    書之高度行為所吸收，均不另論罪。起訴書雖僅就前揭事實
    編號三所示犯行提起公訴，而未論及其餘事實編號二、四所
    示之犯行，惟此部分與上開已起訴論罪科刑部分，各自有連
    續犯之裁判上一罪關係，並經檢察官聲請併辦，基於審判不
    可分之原則，本院自得併予審判；另起訴書於犯罪事實欄已
    載明被告甲○○係偽冒其為尖鋼公司負責人丁○○之弟「陳
    建智」而與己○○簽立買賣契約之意旨，應認公訴人就上開
    被告行使偽造私文書部分之犯行亦已起訴，雖漏未於證據並
    所犯法條欄併引刑法第二百十六條、第二百十條之規定，惟
    與起訴效力尚不生影響，均先此敘明。又被告甲○○就上開
    事實編號二部分所示犯行，與游振宏有犯意聯絡及行為分擔
    ，為共同正犯。另被告利用不知情之乙○○、己○○、楊正
    雄僱工毀壞前揭廠房建築物，並竊取拆下之廢鐵，均為間接
    正犯。再被告甲○○先後多次所犯毀壞建築物、竊盜、詐欺
    取財犯行，各自時間緊接，犯罪構成要件相同，顯係分別基
    於概括犯意反覆為之，為連續犯，應各以一罪論，並分依刑
    法第五十六條之規定加重其刑。而被告甲○○所犯上開毀壞
    建築物、竊盜、詐欺取財、行使偽造私文書四罪間有方法、
    結果之牽連關係，為牽連犯，應依刑法第五十五條之規定從
    一重之連續毀壞建築物罪處斷。爰審酌被告之品行、智識程
    度，犯罪動機、手段、目的、所生危害、所得利益，其屢次
    以相類似之犯罪手法，先設法取得停業之廠房資料，再利用
    該廠房建築物平時無人常駐看管之機會，詐騙不知情之從事
    拆除廠房人員，致其誤信為真而交付財物，並因而將原仍存
    有相當高額經濟價值之廠房建築物摧毀，以廢鐵價格廉售，
    進而導致上開廠房建築物之所有權人蒙受極大之財物損失，
    其行徑甚為惡劣，且於相類似犯行為臺灣雲林地方法院判決
    論罪處刑後，仍絲毫未見悔意，繼續以相同手法犯案多次，
    無視公權力之存在，若不予嚴加責難，將無從彰顯社會正義
    ，是除予以刑罰制裁外，非無審酌另依保安處分之規定予以
    宣告強制工作之餘地，惟念其於經本院通緝到案後已知坦承
    犯行，稍見悔悟之心，犯後態度尚稱良好等一切情狀，量處
    如主文所示之刑，本次不併予宣告強制工作，以資儆懲。偽
    造之「尖鋼股份有限公司」、「陳建智」簽名各一枚，均應
    依刑法第二百十九條之規定，併予宣告沒收之。
據上論斷，應依刑事訴訟法第二百七十三條之一第一項、第二百
九十九條第一項前段，刑法第二十八條、第五十六條、第三百五
十三條第一項、第三百二十條第一項、第三百三十九條第一項、
第二百十六條、第二百十條、第五十五條、第二百十九條，罰金
罰鍰提高標準條例第一條前段，判決如主文。
本案經檢察官郭緯中到庭執行職務。
中    華    民    國    94     年    8    月    31    日
                  臺灣彰化地方法院刑事第三庭
                      法      官  李  進  清
以上正本證明與原本無異。
如不服本判決，應於判決送達後10日內向本院提出上訴狀 (須附
繕本)。
告訴人或被害人對於判決如有不服具備理由請求檢察官上訴者，
其上訴期間之計算係以檢察官收受判決正本之日期為準。
中　　華　　民　　國　　94　　年　　9 　　月　　9 　　日
                      書  記  官  張  木  松
附錄論罪科刑法條：
刑法第三百五十三條第一項、第三百二十條第一項、第三百三十
九條第一項、第二百十六條、第二百十條。
中華民國刑法第353條
(毀壞建築物、礦坑、船艦罪)
毀壞他人建築物、礦坑、船艦或致令不堪用者，處 6 月以上 5
年以下有期徒刑。
中華民國刑法第320條
(普通竊盜罪、竊佔罪)
意圖為自己或第三人不法之所有，而竊取他人之動產者，為竊盜
罪，處 5 年以下有期徒刑、拘役或 500 元以下罰金。
中華民國刑法第339條
(普通詐欺罪)
意圖為自己或第三人不法之所有，以詐術使人將本人或第三人之
物交付者，處5 年以下有期徒刑、拘役或科或併科1 千元以下罰
金。
中華民國刑法第216條
(行使偽造變造或登載不實之文書罪)
行使第 210 條至第 215 條之文書者，依偽造、變造文書或登載
不實事項或使登載不實事項之規定處斷。
中華民國刑法第210條
(偽造變造私文書罪)
偽造、變造私文書，足以生損害於公眾或他人者，處 5 年以下有
期徒刑。
